臺灣高等法院刑事判決　　　　　　　　 96年度上易字第694號
上　訴　人　臺灣臺北地方法院檢察署檢察官
被　　　告　甲○○
上列上訴人因被告毒品危害防制條例案件，不服臺灣臺北地方法
院96年度易字第172號，中華民國96年2月16日第一審判決（起訴
案號：臺灣臺北地方法院檢察署95年度毒偵字第3234號及移送併
辦案號：臺灣臺北地方法院檢察署96年度毒偵字第1031號），提
起上訴，本院判決如下：
    主  文
上訴駁回。
    事  實
一、甲○○前因施用毒品案件，經臺灣臺北地方法院以民國89年
    度毒聲字第2238號裁定送觀察、勒戒，因無繼續施用毒品之
    傾向，經臺灣臺北地方法院檢察署檢察官於89年9月25日為
    不起訴處分確定，並於同日出監；復於90年間，因施用毒品
    案件，經臺灣臺北地方法院以90年度毒聲字第1271號裁定送
    觀察、勒戒，因有繼續施用毒品之傾向，經檢察官提起公訴
    並聲請強制戒治，強制戒治部分，經臺灣臺北地方法院以90
    年度毒聲字第2472號裁定令入戒治處所施以強制戒治，嗣因
    無繼續強制戒治之必要，再經臺灣臺北地方法院以91年度毒
    聲字第1824號裁定停止戒治交付保護管束，而於91年9月20
    日轉續執行徒刑，保護管束期間則於91年11月16日屆滿未經
    撤銷，起訴部分，經臺灣臺北地方法院以90年度訴字第1221
    號判處有期徒刑4月確定；又於93年間，因施用毒品案件，
    經臺灣板橋地方法院以94年度簡字第288號判處有期徒刑5月
    確定，另於94年間，因施用毒品案件，經臺灣板橋地方法院
    以94年度易字第658號判處有期徒刑10月確定，前開有期徒
    刑5月及10月經接續執行至95年8月8日執行完畢，竟仍不知
    悔改，基於施用第二級毒品甲基安非他命（原判決及起訴書
    誤為安非他命）之犯意，於95年11月22日晚上10時許往前回
    溯96小時內某時，在不詳處所施用第二級毒品甲基安非他命
    ，嗣為警於95年11月22日晚上10時在臺北市○○街17號查獲
    ，並扣得含第二級毒品甲基安非他命成分之結晶物2包（淨
    重共0.8公克），始查悉上情。
二、案經臺北市政府警察局萬華分局報請臺灣臺北地方法院檢察
    署檢察官偵查起訴。
    理  由
一、上開犯罪事實，業據被告甲○○於臺灣臺北地方法院審理中
    坦白承認，被告於95年11月22日為警採集之尿液，經送臺灣
    尖端先進生技醫藥股份有限公司鑑定，呈甲基安非他命類陽
    性反應，有該公司出具之濫用藥物檢驗報告及臺北市政府警
    察局偵辦毒品案件尿液檢體委驗單在卷可稽，而扣案之結晶
    物2包，經以聯勤204廠檢驗Ａ包初步檢驗，亦呈甲基安非他
    命反應，有臺北市政府警察局萬華分局查獲涉嫌毒品危害防
    制條例毒品初步鑑驗報告單及臺北市政府警察局鑑驗通知書
    個1件在卷可參，並有所扣得之證物照片2幀在卷可資佐證，
    被告自白與事實相符。
二、按甲基安非他命與安非他命雖同屬毒品危害防制條例第2條
    附表二所明列之第二級毒品，然二者成分不同，自非同種第
    二級毒品。蓋人體施用甲基安非他命後，其主要代謝物中，
    未改變型態之甲基安非他命占施用劑量達百分之43，安非他
    命則約為百分之5；人體若係施用安非他命後，主要代謝物
    中則有未改變型態之安非他命，但無甲基安非他命，甲基安
    非他命與安非他命不同，此有法務部調查局以93年5月4日調
    科壹字第09362413980號函及台灣尖端先進生技醫藥股份有
    限公司96年4月23日台（96）技字第0031號函等在案可考。
    又被告前曾施用毒品之情，如前開事實欄所述，亦有本院被
    告前案紀錄表在卷可按，被告上開施用第二級毒品甲基安非
    他命之犯行堪以認定。
二、查甲基安非他命，係毒品危害防制條例第2條第2項第2款所
    規定之第二級毒品，故核被告所為，係犯毒品危害防制條例
    第10條第2項之施用第二級毒品罪。又被告持有以施用，持
    有之低度行為，應為施用之高度行為所吸收，不另論罪。另
    被告前所受有期徒刑之宣告及執行完畢之情如犯罪事實欄所
    載，有本院被告前案紀錄表1份在卷可參，被告於有期徒刑
    執行完畢後5年內故意再犯本案有期徒刑以上之罪，為累犯
    ，應依刑法第47條第1項之規定加重其刑。
三、原審因依毒品危害防制條例第10條第2項、第18條第1項前段
    ，刑法第11條前段、第47條第1項、第41條第1項前段規定，
    並審酌被告於審理中均坦承犯行，犯後態度尚佳，惟因施用
    毒品受觀察、勒戒後並經法院多次判刑後，仍不知戒絕毒癮
    ，繼續施用危害自己身體健康之毒品而為警查獲等情狀，以
    被告甲○○施用第二級毒品，累犯，處有期徒刑6月，並諭
    知易科罰金之折算標準。並認扣案含有第二級毒品甲基安非
    他命 (原判決誤為安非他命) 成分之結晶物2包，淨重0.8公
    克，為查獲之第二級毒品，爰依毒品危害防制條例第18條第
    1 項前段之規定併與宣告沒收銷燬。其認事用法，洵無不當
    ，量刑亦屬妥適。檢察官上訴意旨略以：（一）、觀諸卷內
    被告之尿液檢驗結果，除呈現較少量之安非他命陽性反應外
    ，主要係呈現甲基安非他命之陽性反應，依上開說明，被告
    自不可能施用安非他命，應係施用甲基安非他命，然原判決
    認定被告係施用「安非他命」，且沒收「安非他命」2包，
    與事實不符，自有未洽。（二）、本件除有第二級毒品0.8
    公克扣押外，尚有包裝此第2級毒品之外包裝袋兩枚扣案一
    節，有臺北市政府警察局萬華分局扣押物品目錄表及扣案物
    照片2張附卷可稽，而包裝袋非第一、二級毒品，且本質上
    非專供施用毒品所用之物，自不得與扣案毒品等視，逕以毒
    品危害防制條例第18條第1項前段宣告沒收銷燬之，而應視
    其用途及屬何人所有，決定是否另依法宣告沒收云云。雖非
    無見，惟查本件原判決及起訴書係將甲基安非他命誤載為安
    非他命已如事實欄所述，且本件扣案之甲基安非他命2包，
    僅0.8公克，與其包裝已難以分離，原判決就其包裝與甲基
    安非他命0.8公克逕均依毒品危害防制條例第18條第1項前段
    之規定併與宣告沒收銷燬，符合事實，並無不當，檢察官之
    上訴並無理由，應予駁回。
四、臺灣臺北地方法院檢察署96年度毒偵字第1031號移送併案意
    旨另以：被告於96年1月4日晚上8時10分為警採尿往前回溯
    96小時內某時，施用第二級毒品安非他命，於當日晚上8時
    10分許為警在臺北市○○路137巷12號前查獲，因認上開部
    分與本案具有實質一罪關係而移送本院併案審理云云，因本
    案認定被告施用第二級毒品安非他命之時分別為95年11月22
    日晚上10時為警採尿往前回溯96小時內某時，已如前述，與
    移送併案審理所指被告涉嫌施用第二級毒品安非他命之時間
    即96年1月4日晚上8時10分許為警採尿往前回溯96小時內某
    時，相隔1月有餘，且被告係於本案為警查獲移送檢察官複
    訊命限制住居釋放後再次施用，是上開移送併案審理之部分
    尚難認與本案前開認定有罪部分有何實質上一罪關係，且因
    刑法修正業已刪除連續犯之規定，而依據最高法院95年度第
    8次刑事庭會議關於連續犯之決議：「連續數行為而犯同一
    之罪名，若其中部分之一行為或數行為，發生在新法施行後
    者，該部分不能論以連續犯」，上開併案審理部分實難認與
    本案有任何一罪關係而為本案起訴效力所及，本院自難併與
    審究，應退由檢察官另行為適法之處理，附此敘明。
據上論斷，應依刑事訴訟法第368條，判決如主文。
本案經檢察官陳明光到庭執行職務。
中　　華　　民　　國　　96　　年　　5 　　月　　30　　日
　　　　　　　　　刑事第七庭審判長法　官　黃麗生
　　　　　　　　　　　　　　　　  法　官　許錦印
　　　　　　　　　　　　　　　　  法　官　江國華
以上正本證明與原本無異。
不得上訴。
                                  書記官  陳玉嬋
中　　華　　民　　國　　96　　年　　5 　　月　　31　　日
附錄本案論罪法條
毒品危害防制條例第10條第2項
施用第二級毒品者，處3年以下有期徒刑。
